# 通过多次交易分步实现同一控制下企业合并是否需要追溯调整投资收益和年初未分配利润？

提问人：快枪 时间：2014-05-08 18:14:04
版主，正式出台的准则解释 6 号并未涉及合并方通过多次交易分步取得同一控制下的企业合并的处理。
为什么会删掉这一条呢？如果有此类业务业务，该怎么处理呢？

回答人：chenyiwei
主要是不成熟，争议太大，因为多步骤交易形成同一控制下合并要比非同一控制下合并复杂得多，要对被合并方的历史沿革和股权历次变动情况进行全面考虑，不是几句话就能简单总结清楚的。

提问人：快枪 时间：2014-05-12 19:56:42
陈老师，在新的“股权投资准则”和“合并报表准则”中，都只涉及追加投资能够对非同一控制下合并的处理。而对追加投资取得同一控制下的合并两个新准则中都未涉及。那么对企业对此类业务的处理就完全没有依据了。是不是因为考虑到复杂性，以后会专门发文明确？

回答人：chenyiwei
我估计今后会发文明确的，但在发文明确之前需要收集整理和分析尽可能多的有代表性的案例，才能总结出一般的处理原则。毕竟这个问题在IFRS体系下可供参考的资料也很少。